【裁判字號】    95,訴,2343
【裁判日期】    951031
【裁判案由】    清償借款
【裁判全文】
臺灣臺中地方法院民事判決  95年度訴字第2343號
原      告  合作金庫商業銀行股份有限公司
法定代理人    乙○○
訴訟代理人    丁○○
訴訟代理人    甲○○
複代理人      戊○○
被      告    己○○
兼訴訟代理人  丙○○
當事人間清償借款事件，本院於95年10月30日言詞辯論終結，判
決如下：
    主    文
被告應連帶給付原告新臺幣捌拾伍萬捌仟貳佰肆拾參元，及其中
(1)新台幣肆拾玖萬捌仟貳佰柒拾肆元，自民國九十三年十二月十
五日起至清償日止，按年息百分之四點一一五計算之利息，並自
民國九十四年一月十六日起至清償日止，其逾期在六個月以內者
，按上開利率百分之十，逾期超過六個月部分，按上開利率百分
之二十計算之違約金。(2)新台幣參拾伍萬玖仟玖佰陸拾玖元，自
民國九十三年十一月十五日起至清償日止，按年息百分之四點一
一五計算之利息，並自民國九十三年十二月十六日起至清償日止
，其逾期在六個月以內者，按上開利率百分之十，逾期超過六個
月部分，按上開利率百分之二十計算之違約金。
訴訟費用由被告連帶負擔。
    事實及理由
一、原告起訴主張：被告丙○○於民國（下同）85年7月15日，
    邀同被告己○○為連帶保證人，向原告分別借款新臺幣（下
    同）840,000元及600,000元，約定利息按年息10%計算，並
    隨日後基本放款利率變動而調整，借款期限自85年7月15日
    起至100年7月15日止，每月為一期按月攤還本息，如未按期
    繳款，其餘借款視為全部到期，並自逾期時起6個月內按上
    開利率10%，逾期超過6個月以上部分，按上開利率20%加付
    違約金。詎被告丙○○自93年11月15日起未依約還款，尚欠
    本金共858,243元及利息、違約金未清償，迭經催討均未置
    理，爰依消費借貸及連帶保證契約訴請被告連帶清償借款，
    並聲明求為判決如主文所示。
二、被告對原告主張之事實均不爭執，惟以會積極協調並還清款
    項置辯。並聲明求為判決駁回原告之訴。
三、原告主張之事實，已據其提出放款借據、約定書及授信核准
    條件變更申請暨批覆書為證，核屬相符，且為被告所自認，
    堪信為真正。
四、按消費借貸者，謂當事人一方移轉金錢或其他代替物之所有
    權於他方，而約定他方以種類、品質、數量相同之物返還之
    契約，民法第474條第1項定有明文；又稱保證者，謂當事人
    約定，一方於他方之債務人不履行債務時，由其代負履行責
    任之契約，同法第739條亦有明文；另保證債務之所謂連帶
    ，係指保證人與主債務人負同一債務，對於債權人各負全部
    給付之責任者而言，此就民法第272條第1項規定連帶債務之
    文義參照觀之甚明（最高法院45年台上字第1426號判例可資
    參照）；而連帶債務之債權人，依同法第273條第1項規定，
    得對於債務人中之一人或數人或其全體，同時或先後請求全
    部或一部之給付。本件丙○○向原告借款，既未依約清償，
    借款自視為全部到期，被告己○○為其連帶保證人，應負連
    帶清償責任。從而，原告依消費借貸及連帶保證契約請求被
    告連帶給付借款858,243元，及其中(1)新台幣498,274元，自
    93年12月15日起至清償日止，按年息百分之4.115計算之利
    息，並自94年1月16日起至清償日止，其逾期在6個月以內者
    ，按上開利率百分之10，逾期超過6個月部分，按上開利率
    百分之20計算之違約金。(2)新台幣359,969元，自93年11月
    15日起至清償日止，按年息百分之4.115計算之利息，並自
    93年12月16日起至清償日止，其逾期在6個月以內者，按上
    開利率百分之10，逾期超過6個月部分，按上開利率百分之
    20計算之違約金，為有理由，應予准許。
五、訴訟費用負擔之依據：民事訴訟法第85條第2項。
中    華    民    國    95    年    10    月    31    日
                  民事第二庭    法  官  涂秀玲
正本係照原本作成。
如對本判決上訴，須於判決送達後20日內向本院提出上訴狀。
中    華    民    國    95    年    10    月    31    日
                                書記官


司法院資訊處製作；財團法人民間司法改革基金會備份。
